臺灣雲林地方法院刑事裁定
109年度撤緩字第83號
聲  請  人  臺灣雲林地方檢察署檢察官
受  刑  人  王聖政


上列聲請人因受刑人違反洗錢防制法案件（本院107年度訴字第9
70號），聲請撤銷緩刑（108年度執緩字第275號），本院裁定如
下：
    主  文
王聖政於本院一○七年度訴字第九七○號刑事判決所受之緩刑宣告
撤銷。
    理  由
一、聲請意旨略以：受刑人王聖政因違反洗錢防制法案件，經本
    院以107年度訴字第970號判決判處有期徒刑3月，併科罰金
    新臺幣（下同）20,000元，緩刑3年，並應依本院108年度附
    民字第7號、第35號和解筆錄內容向被害人王俞筌、張淑端
    支付損害賠償，於民國108年10月14日確定，緩刑期間自108
    年10月14日起至111年10月13日止。惟被害人王俞筌、張淑
    端均來電表示受刑人履行期日已過，迄今仍未如數清償，顯
    已違反刑法第74條第2項第3款所定負擔情節重大之情形，依
    同法第75條之1第1項第4款規定，足認原宣告之緩刑有難收
    其預期效果，而有執行刑罰之必要，爰依刑事訴訟法第476
    條規定聲請撤銷緩刑等語。
二、按緩刑宣告，得斟酌情形，命犯罪行為人向被害人支付相當
    數額之財產或非財產上之損害賠償；如受緩刑之宣告而有違
    反前開條款所定負擔情節重大，足認原宣告之緩刑難收其預
    期效果，而有執行刑罰之必要者，得撤銷其宣告，刑法第74
    條第2項第3款、第75條之1第1項第4款分別定有明文。至於
    所謂「情節重大」，係指受判決人顯有履行負擔之可能，而
    隱匿或處分其財產、故意不履行、無正當事由拒絕履行或顯
    有逃匿之虞等情事而言（參刑法第75條之1第1項第4款立法
    理由），賦予法院考量受刑人未履行條件情形，與被害人所
    受損害間，衡酌緩刑之宣告是否難收其預期之效果，而確有
    執行刑罰之必要。
三、經查：　　
(一)受刑人因違反洗錢防制法案件，經本院以107年度訴字第970
    號判決（下稱原判決）判處有期徒刑3月，併科罰金20,000
    元，緩刑3年，並應向被害人王俞筌、張淑端給付如附表一
    所示金額之損害賠償，該案於108年10月14日確定，緩刑期
    間自108年10月14日起至111年10月13日止等情，有原判決、
    臺灣高等法院被告前案紀錄表在卷可稽，參以原判決所附緩
    刑條件，乃受刑人與被害人王俞筌、張淑端和解之條件，有
    原判決及和解筆錄在卷可參，堪認受刑人於與被害人和解之
    初，乃係衡酌其資力後，始同意上開和解條件，而原判決係
    考量受刑人業與被害人達成和解，方為附條件緩刑之宣告，
    則受刑人自應依原判決所定負擔遵期履行。
(二)受刑人雖初尚有按期支付賠償金予被害人王俞筌、張淑端，
    惟分別自108年4月、109年12月起即未再支付被害人王俞筌
    、張淑端任何款項，亦未再與其等聯繫，遲至110年2月22日
    、110年5月5日又各給付被害人王俞筌14,000元、張淑端21,
    000元（各期履行時間及金額詳如附表二、三），迄今僅支
    付被害人王俞筌共計20,000元、被害人張淑端54,000元等情
    ，亦有附表二、三所示證據附卷可參，足見受刑人未遵照緩
    刑宣告所附條件履行，已違反刑法第74條第2項第3款所定負
    擔甚明。
(三)又經臺灣雲林地方檢察署檢察官傳喚受刑人於109年6月19日
    、109年7月24日、109年9月18日到庭說明履行賠償義務情況
    ，該執行傳票經合法送達受刑人住所地，除僅於109年7月27
    日給付被害人張淑端5,000元外，未再提出其他已履行緩刑
    負擔之證明，有臺灣雲林地方檢察署進行單、同署送達證書
    、公務電話紀錄單在卷可查。復經本院傳喚受刑人於110年1
    月25日、110年3月30日到庭說明，受刑人於110年3月30日本
    院訊問程序供稱：我於110年4月會還清被害人王俞筌之賠償
    金，被害人張淑端部分因為金錢比較大，我會給他，但不會
    還清等語，然受刑人僅於110年2月22日、110年5月5日支付
    如附表二、三所示賠償金，有公務電話紀錄單、本院送達證
    書在卷可查，可知受刑人已經多次傳喚，均未能促使其如期
    向被害人王俞筌、張淑端給付如附表一所示金額之損害賠償
    ，顯然其係無正當理由怠於履行緩刑宣告所定負擔。
(四)綜上所述，受刑人既已評估自己之資力，同意原判決緩刑宣
    告所定負擔，顯有履行負擔之可能，是其於受緩刑宣告之利
    益後，本應信守承諾，履行給付被害人損害賠償之義務，詎
    竟違背之，罔顧法院給予緩刑之機會；又上開負擔既為原判
    決對於受刑人宣告緩刑之重要考量，參以附表一所示履行條
    件，被告原訂應於108年10月5日前給付被害人王俞筌27,000
    元；於109年6月20日前給付被害人張淑端67,092元完畢，然
    未能遵期給付，已屬無正當理由拖延履行該損害賠償之義務
    ，是受刑人違背緩刑所定負擔之情節實屬重大，本院審酌上
    揭各該情節，認原宣告之緩刑難收其預期效果，而有執行刑
    罰之必要。是聲請人聲請撤銷受刑人緩刑之宣告，經核並無
    不合，自應撤銷其緩刑之宣告。
四、依刑事訴訟法第476條，刑法第75條之1第1項第4款，裁定如
    主文。
中　　華　　民　　國　　110 　年　　5 　　月　　21　　日
                  刑事第四庭　法　官　廖奕淳
以上正本證明與原本無異。
如不服本裁定，應於裁定送達後5 日內向本院提出抗告狀（須附
繕本）。
                              書記官  陳玫燕
中　　華　　民　　國　　110 　年　　5 　　月　　21　　日
附表一：
被害人 履行條件 王俞筌 被告願意給付原告27,000元，分期給付，自民國108年2月5日起至108年10月5日止，於每月5日前各給付3,000元，如有一期不履行視為全部到期。（匯款王俞王俞筌指定之帳戶：戶名王俞婷、中國信託銀行南屯分行帳號：000000000000）。 張淑端 被告願意給付原告67,092元，分期給付，自民國108年2月20日起至109年5月20日止，於每月20日前各給付4,000元，於109年6月20日前給付3,092元，如有一期不履行視為全部到期。（匯入原告張淑端彰化銀行雙和分行，帳號：00000000000000之帳戶） 
附表二：
編號 時間 金額 （新臺幣） 備註 （所憑證據） 1 108年2月5日 3,000元 網路銀行交易明細頁面截圖、本院公務電話紀錄單（本院卷第75、77頁） 2 108年3月6日 3,000元 網路銀行交易明細頁面截圖、本院公務電話紀錄單（本院卷第75、77頁） 3 110年2月22日 8,000元 ATM交易明細（本院卷第43頁） 4 110年5月5日 6,000元 本院公務電話紀錄單（本院卷第65頁） 總計  20,000元  
附表三：
編號 時間 金額 （新臺幣） 備註 （所憑證據） 1 108年5月21日前之某時 8,000元  本院公務電話紀錄單（本院卷第79頁） 3 109年7月27日 5,000元 ATM交易明細（本院卷第83頁） 2 109年12月15日前之某時 20,000元 被害人張淑端書面陳報（本院卷第85頁） 4 110年2月22日 12,000元 ATM交易明細（本院卷第43頁） 5 110年5月5日 9,000元 本院公務電話紀錄單（本院卷第67頁） 總計  54,000元